【裁判字號】    89,易,2176
【裁判日期】    900130
【裁判案由】    竊盜
【裁判全文】
臺灣臺北地方法院刑事判決                        八十九年度易字第二一七六號
    公  訴  人  臺灣臺北地方法院檢察署檢察官
    被      告  丙○○
右列被告因竊盜案件，經檢察官提起公訴（八十九年度偵字第一五七四九號），本院
判決如左：
    主  文
丙○○毀越安全設備、攜帶兇器竊盜，處有期徒刑拾月。扣案之螺絲起子貳把均沒收
。
    事  實
一、丙○○前曾於民國（下同）八十三年間因竊盜案件，經新竹地方法院判處有期徒
    刑一年，緩刑三年，於八十四年三月四日確定，竟仍不知悔改，意圖為自己不法
    之所有，於八十九年五月二十九日凌晨四時許，至台北市○○區○○路二段六十
    四號國立政治大學非供人居住之果夫樓一樓，持客觀上可為兇器使用之螺絲起子
    ，撬開該校甲○○教授位於該大樓之研究室窗戶，進而翻越窗戶進入該研究室（
    侵入建築物部分未據告訴），竊取甲○○所有之現金新台幣一千餘元，得手後，
    由前門離開時，適逢在隔壁研究室休息之學生乙○○聽聞聲響，發覺有異，遂至
    甲○○教授之研究室門外等候，見丙○○外出，即質問丙○○身分及何事前來，
    並要求丙○○到警衛室說明，丙○○心虛逃跑，與乙○○於走廊上拉扯（尚未達
    強暴、脅迫程度），因丙○○急於逃離現場，致遺落其隨身背包，內有行動電話
    、丙○○駕照、個人印章、舞鞋、螺絲起子及一千餘元硬幣等物，乙○○遂報警
    循線查獲。
二、案經台北市政府警察局文山第一分局移送台灣台北地方法院檢察署檢察官偵查起
    訴。
    理  由
一、訊據被告丙○○堅決否認有右揭犯行，辯稱：伊個人背包係放置在台北火車站寄
    物箱內遭竊，並未前去政治大學竊盜，不知何以個人背包會出現在政治大學云云
    。據證人即是日於案發地點隔鄰研究室休息之政大研究生乙○○所稱：「（問：
    你為何能夠這麼確定是眼前的被告？）因為當時在凌晨四時，我與被告拉扯半小
    時左右，確定是他。」、「（問：你與他拉扯多久？）蠻久的，因當天那人有跑
    到廁所，廁所有燈，且走廊有安全燈，我可以看得很清楚。」、「（問：你有拉
    扯當天那人的包包？）我抓到他時，他說他要找教授，我認為這時間不可能，故
    請他與我到警衛室去，他跑到廁所，說要上大號，我撐住廁所的門不讓他進去，
    他跑出來，我們拉扯之中，我怕他對我不利，就抓住包包，他鬆手跑掉，我就拿
    到他的包包了。」、「（問：你拿到包包後，你看裡面的身分證件，確定是現場
    的被告否？）是。」、「（問：請再確認，當天那人是否現場的被告，身高、體
    重、長相是否相同？）是的，我確定。」、「（被告問：請問證人我的包包內有
    什麼東西？）兩雙襪子、手機、衣服、兩千多元的銅板，我不記得有鑰匙。」（
    參本院八十九年十一月二十三日訊問筆錄），審酌證人乙○○上開證詞，可知證
    人對於是日案發過程記憶深刻，對於自竊賊手中所取得之背包內容物亦所述不差
    （參酌贓物保管清冊），又證人乙○○於案發現場自竊賊身上所取得之背包內容
    物，經提示照片予被告辨識，亦據其自承其中鞋子、手機、包包、刷子、照片、
    衣服及駕照等物均為渠所有（參酌八十九年七月十二日警訊筆錄、本院九十年一
    月十一日審判筆錄），是可資質疑者，倘被告未曾前往政治大學，且與證人乙○○拉扯，何以乙○○取得被告之包包？被告辯稱渠包包在台北火車站遭竊遺失云
    云，然查，上開被告所有物品中包括駕照、手機等物，何以被告在遭竊後未立即
    報案？至同年七月十二日案發後約二個月遭警察約談時仍未報案？又上開被告所
    有物品中有部分係其個人穿用之舞鞋、鞋刷、照片、香水、消炎藥等主觀價值之
    物，若確係另有其他竊賊，何以該竊賊不將此等客觀上無重大價值之物丟棄，反
    將整個包包到處攜帶？矧證人乙○○於寅夜遇賊，驚惶拉扯多時，其對於竊賊長
    相、聲音、輪廓當有深刻印象，證人堅決指認本案被告即是日與其拉扯之對象，
    而其自竊賊身上所取得之包包復裝有被告個人使用之物，被告對於其個人於是日
    之行蹤無法明確交代，足見被告所辯當屬事後卸責之詞，此外，復有贓物領據在
    卷可稽，本院綜觀上述證據資料，堪信本案事證已臻明確，被告犯行洵堪認定。
二、核被告所為，係犯刑法第三百二十一條第一項第二款、第三款加重竊盜罪。爰審
    酌被告之素行、品性、犯罪之動機、目的、手段、所生危害及犯罪後之態度等一
    切情狀，量處如主文所示之刑，以示懲儆。又扣案之螺絲起子二把係被告所有供
    犯罪所用之物，雖被告否認，惟上開物品確係自被告之背包內查獲，且被告持此
    等物品寅夜竊盜，渠辯稱非其所有云云當無足採，爰併為沒收之宣告，附此敘明
    。
據上論斷，應依刑事訴訟法第二百九十九條第一項前段、刑法第三百二十一條第一項
第二款、第三款、第三十八條第一項第二款，判決如主文。
本案經檢察官楊國宏到庭執行職務
中      華      民      國      九十      年      一      月    三十    日
                                      臺灣臺北地方法院刑事第九庭
              法  官  汪  漢  卿
右正本證明與原本無異。
如不服本判決，應於判決送達後十日內，向本院提出上訴狀。
                                          書記官  石  幸  代
中      華      民      國      九十      年      二      月    二      日
附錄本案論罪科刑法條全文：
刑法第三百二十一條
一犯竊盜罪而有左列情形之一者，處六月以上五年以下有期徒刑：
  於夜間侵入住宅或有人居住之建築物、船艦或隱匿其內而犯之者。
  毀越門扇、牆垣或其他安全設備而犯之者。
  攜帶兇器而犯之者。
  結夥三人以上而犯之者。
  乘火災、水災或其他災害之際而犯之者。
  在車站或埠頭而犯之者。
二前項之未遂犯罰之。


司法院資訊處製作；財團法人民間司法改革基金會備份。
